【裁判字號】    91,易,1499
【裁判日期】    920113
【裁判案由】    竊盜
【裁判全文】
臺灣臺南地方法院刑事判決
    公  訴  人  臺灣台南地方法院檢察署檢察官
    被      告  丙○○
右列被告因竊盜案件，經檢察官提起公訴（九十一年度偵字第九六六八號），本院判
決如左：
    主  文
丙○○共同攜帶兇器毀損安全設備竊盜，處有期徒刑陸月，如易科罰金以佰元折算
壹日。
    事  實
一、丙○○與乙○○（另行審理）共同基於意圖為自己不法所有之犯意聯絡，於民國
    九十一年四月二十九日十時許，在台南縣大內鄉石湖村二五二號，趁屋主甲○○
    不在之機會，先由丙○○徒手毀損上址附加於房門上之鎖，進入屋內後，再由乙○○攜帶存放上址客廳客觀上對人之生命、身體有危害而足以供兇器使用之長二
    十公分螺絲起子乙支，撬開甲○○房內木櫃三只，竊取甲○○所有，置放於上開
    木櫃抽屜之台灣銀行三十五年印製五元舊鈔五紙、同年印製一元舊鈔五紙、三十
    七年印製一千元舊鈔三紙、四十三年印製一分舊鈔九紙、四十九年製造一元銅幣
    四十五個、五十六年製造五角銅幣十二個、日本昭和錢幣一錢五十三個、金飾三
    兩及銀幣若干個。嗣於九十一年五月三日八時四十分許，在丙○○向陳德容借住
    之台南縣大內鄉石湖村二五二號房內（該址房屋為甲○○、陳德容共有，各擁有
    不同房間）查獲甲○○失竊之台灣銀行三十五年印製五元舊鈔五紙、同年印製一
    元舊鈔五紙、三十七年印製一千元舊鈔三紙、四十三年印製一分舊鈔九紙、四十
    九年製造一元銅幣四十五個、五十六年製造五角銅幣十二個、日本昭和錢幣一錢
    五十三個等物，始悉上情。
二、案經台南縣警察局善化分局報請台灣台南地方法院檢察署檢察官偵查起訴。
    理  由
一、訊據被告丙○○固供認右揭台灣銀行三十五年印製五元舊鈔五紙、同年印製一元
    舊鈔五紙、三十七年印製一千元舊鈔三紙、四十三年印製一分舊鈔九紙、四十九
    年製造一元銅幣四十五個、五十六年製造五角銅幣十二個、日本昭和錢幣一錢五
    十三個等物，係在其向陳德容借住之台南縣大內鄉石湖村二五二號房內查獲，惟
    矢口否認犯行，辯稱：因陳德容要伊清理房屋，始與乙○○進入甲○○房內，無
    竊盜云云。經查：
    (一)右揭犯罪事實，業據被告丙○○於警訊供陳：於九十一年四月二十九日十時
        許，伊破壞附加於房門上之鎖，與乙○○進入甲○○房內，竊得上揭之物等
        語，供認不諱。核與被害人甲○○警訊、偵查及本院指訴失竊情節相符，並
        有贓物認領保管單一紙在卷可參，事證明確。
    (二)雖被告丙○○本院審理翻異初供，為上開辯詞，並陳稱：其在警訊所供不實
        在，因警員要伊簽名，如不簽名就不讓回去云云。然查：證人即本件查獲警
        員丁○○證稱：被害人甲○○報案說被竊，伊前往調查，而當時丙○○租住
        在甲○○侄子的房間，而甲○○的房子是三合院，中間有共用的客廳，去的
        時候發現丙○○坐在客廳的沙發上，伊懷疑是丙○○偷的，請求他打開他住
        的房間查看，伊進去的時候就在化妝台發現失竊的東西，伊問丙○○是否他
        拿的，他說是跟乙○○一起拿的，伊就帶回派出所，當時丙○○的精神狀況
        不錯；並沒有對丙○○說筆錄如果不簽名，就不讓他回去等情。被告丙○○
        就證人丁○○之證詞表示實在，復陳：證人問筆錄時態度不錯等詞（均見本
        院九十一年十二月十六日訊問筆錄）。則被告在自由意志下所為警訊犯行之
        供述，即可採為證據。再證人陳德容於本院九十一年十二月三十日審理時證
        稱：伊跟叔叔甲○○同住在共有的房屋，但住不同的房間，伊的房間有給丙○○居住，而伊跟叔叔的感情不好，所以才沒有住在那裡，而丙○○居住的
        時候，有說房間裡有白蟻飛來飛去的，伊告訴他用殺蟲劑噴一噴就好，而甲○○的房門是鎖起來的，所以伊沒有要他進去，只是要他噴殺蟲劑而已，亦
        沒有要他清理東西等詞。則被告所辯陳德容要伊清理房屋，始與乙○○進入
        甲○○房內，亦無可採。
    (三)綜上所述，被告警訊所為已身犯罪之自白，與事實相符，應可採信。其後所
        辯，無非卸責之詞，不足採信。其犯行洵可認定，應依法論科。
二、按長二十公分之螺絲起子，客觀上具有危險性，足以傷害人之身體，為兇器之一
    種。被告徒手毀損上址附加於房門上之鎖，與乙○○持上揭兇器竊取甲○○財物
    。核其所為，係犯刑法第三百二十一條第一項第二款、第三款之加重竊盜罪。被
    告與乙○○有犯意聯絡，行為分擔，為共同正犯。爰審酌被告犯罪之動機、目的
    、手段，犯罪時所受之刺激及其品性、生活狀況、智識程度、犯罪所生之損害，
    及犯罪後坦承犯行等一切情狀，量處如主文所示之刑，並諭知易科罰金標準。
    再螺絲起子係原存放失竊之房屋內，業據被告供明，無證據得以證明係屬被告或
    乙○○所有，爰不另為沒收之諭知，併予敘明。
據上論斷，應依刑事訴訟法第二百九十九條第一項前段，刑法第二十八條、第三百二
十一條第一項第二款、第三款、第四十一條第一項前段，罰金罰鍰提高標準條例第二
條判決如主文。
本案經檢察官吳文政到庭執行職務。
中      華      民      國      九十二      年      一      月    十三  日
                                  臺灣臺南地方法院刑事第五庭
                                          法  官  蘇  清  水
右正本證明與原本無異。
如不服本判決，應於判決送達後十日內，向本院提出上訴狀。（應附繕本）
                                          書記官  陳  信  良
中      華      民      國      九十二      年      一      月    十三  日
附錄法條
中華民國刑法第三百二十一條
犯竊盜罪而有左列情形之一者，處六月以上、五年以下有期徒刑：
一  於夜間侵入住宅或有人居住之建築物、船艦或隱匿其內而犯之者。
二  毀越門扇、牆垣或其他安全設備而犯之者。
三  攜帶兇器而犯之者。
四  結夥三人以上而犯之者。
五  乘火災、水災或其他災害之際而犯之者。
六  在車站或埠頭而犯之者。
前項之未遂犯罰之。


司法院資訊處製作；財團法人民間司法改革基金會備份。
